# 一个关于出售股权的表述疑问

提问人：qjr1124 时间：2012-10-24 17:16:39
出售持有的丙公司的股份20%与出售丙公司股份20%有什么区别?如何理解?
假设:甲持有丙60%股份,那么前者出售20%的损益是=价款-投资成本*20%,而后者是=价款-投资成本/60%*20%.对后者不是很理解?

回答人：chenyiwei
前者：出售本企业所持有的丙公司长期投资的 20 ％。如果原先持有丙公司股份 60 ％，则本次出售的部分相当于占其 12 ％的股权比例。 后者：所出售的股权占丙公司的股权比例为 20 ％。如果原先持有丙公司股份 60 ％，则本次出售的股权占原先持有股权的比例为1/3。

提问人：qjr1124 时间：2012-10-24 19:26:29
回复 chenyiwei 的帖子
所以说确认的长期股权投资成本如是处置丙公司的20%,需要把长期股权投资先折为100%,再来处理?

回答人：chenyiwei
是。